# 年中非同一控制下企业合并的抵销

提问人：anna633 时间：2020-04-06 10:51:04
请教陈版：
关于合并成本：
合并成本（=原持有40%股权于购买日的公允价值+增持60%股权的实际成本），因原持有B公司40%股权于购买日的公允价值无法确定，以被收购方B公司的净资产做为公允价值，合并成本=400（B公司合并日净资产）*40%+300万(追加投资)=460万元；
那如果按 460 万元作为合并成本，“被收购方在合并日的所有权益项目均需与被收购方的合并成本（=原持有40%股权于购买日的公允价值+增持60%股权的实际成本）相抵销，差额确认商誉”
一、合并日的抵销分录如下：
借：实收资本 600 万元
未分配利润 -200万元
商誉 60 万元
贷：长期股权投资-B公司 -成本 460 万元
二、B公司7-12月累计未分配利润是 -300万元
A公司 2019 年年末合并报表的调整分录是：
B公司7-12月累计未分配利润是-300万元
合并调整和抵销分录如下：
（ 1 ）A公司长期股权投资按权益法调整
借：投资收益 300 万元
贷：长期股权投资-B公司-损益调整 300 万元
（ 2 ）A公司长期股权投资与B公司所有者权益抵销
借：实收资本 600 万元
未分配利润 -500万元
商誉 60 万元
长期股权投资-B公司-损益调整 300 万元
贷：长期股权投资-B公司-成本 460 万元（合并日抵销分录的成本）
（ 3 ）A公司投资收益与B公司未分配利润抵销
借：未分配利润 300 万元
贷：投资收益 300 万元
抵销后B公司的未分配利润-300万元怎么理解？

回答人：chenyiwei
1 、原持有40%股权于购买日的公允价值，不是按照可辨认净资产公允价值份额来计算的，一般对于控制权溢价不明显的被投资企业，可按后续增持股份的价格按比例计算：300/60%*40%=200万元，相应地合并成本为 500 万元，商誉为 100 万元。
2 、抵销后B公司的未分配利润-300万元就是购买日后B公司的损益影响。